【裁判字號】    90,交易,39
【裁判日期】    900301
【裁判案由】    過失傷害
【裁判全文】
臺灣臺南地方法院刑事判決                            九十年度交易字第三九號
    公  訴  人  臺灣台南地方法院檢察署檢察官
    被      告  甲○○
右列被告因過失傷害案件，經檢察官提起公訴（八十九年度偵字第一三四六零號），
本院判決如左：
    主  文
甲○○因過失傷害人，處有期徒刑肆月，如易科罰金，以參佰元折算壹日。
    事  實
一、甲○○於民國八十九年六月十五日上午八時許，駕駛車牌號碼ＴＪ─８８３３號
    自用小客車，沿台南縣一七四號縣道由西往東方向行駛，途經該縣林鳳營橋東側
    路口時，理應注意車輛行駛時，駕駛人應注意車前狀況，隨時採取必要之安全措
    施。而依當時情形，又無不能注意之情事，竟疏於注意，仍貿然行駛，致撞及由
    乙○○所騎乘，後載丙○○，由南往北方向行駛至該處欲橫越馬路之車號ＶＲＺ
    ─０８０號輕型機車。乙○○、丙○○因之人車倒地，乙○○受有左大腿、小腿
    骨折、頭部及右顏面裂傷等傷害；丙○○受有頭部外傷併臉部裂傷、左腳裂傷、
    多處骨折等傷害。
二、案經乙○○、丙○○訴由台南縣警察局麻豆分局報告台灣台南地方法院檢查署偵
    查起訴。
    理  由
一、就於右開時、地發生車禍肇事致乙○○、丙○○受傷之事實，業據被告甲○○於
    警訊、真查中自白不諱，核與告訴人乙○○、丙○○於警訊中指訴之情節相符，
    並有道路交通事故調查報告表、診斷證明書等附卷可稽。審理中被告雖辯稱係被
    害人由支線駛出，應有較重過失云云，唯按車輛行駛時，駕駛人應注意車前狀況
    ，隨時採取必要之安全措施，道路交通安全規則第九十四條第三項定有明文。被
    告駕車自應注意上述道路交通安全規定，且依當時路狀，又無不能注意之情形，
    竟疏不注意為之，以致肇事，致人受傷，被告應有過失。且被告過失駕駛行為，
    核與告訴人乙○○、丙○○之受傷間，具有相當因果關係，事證明確，被告過失
    傷害犯行，應以認定。。雖告訴人乙○○於本件事故之發生，因穿越道路未注意
    左右來車，亦有過失，惟既與被告之過失併合而為肇事之原因，被告自亦難免其
    過失之責，是所辯伊無過失云云，顯係事後畏罪卸責之詞，殊不足採，又其過失
    行為與告訴人受傷間復有因果關係，從而本件事證已臻明確，被告過失之犯行，
    洵堪認定。
二、核被告因過失致告訴人受有傷害，所為係犯刑法第二百八十四條第一項前段之過
    失傷害罪。又被告一行為致告訴人二人受傷害，觸犯二相同罪名之罪，為想像競
    合犯，應從一重處斷。爰審酌被告過失之程度、犯罪所生之危害及犯罪後之態度
    等一切情狀，處如主文所示之刑，併諭知易科罰金之折算標準，以資懲儆。
據上論斷，應依刑事訴訟法第二百九十九條第一項前段、刑法第二百八十四條第一項
前段、第四十一條第一項前段、第五十五條、罰金罰鍰提高標準條例第一條前段、第
二條判決如主文。
本案經檢察官簡光昌到庭執行職務。
中    華    民    國      九十      年      三      月        一        日
                              臺灣臺南地方法院交通法庭
                                      法  官  何  清  池
右正本證明與原本無異。
如不服本判決，應於判決送達後十日內向本院提出上訴狀( 應附繕本 )。
                                      書記官  林  木  村
中    華    民    國      九十      年      三      月        一        日
附錄本案論罪科刑法條全文：
刑法第二百八十四條第一項：
因過失傷害人者，處六月以下有期徒刑、拘役或五百元以下罰金，致重傷者，處一年
以下有期徒刑、拘役或五百元以下罰金。


司法院資訊處製作；財團法人民間司法改革基金會備份。
